【裁判字號】    90,自,176
【裁判日期】    920731
【裁判案由】    瀆職等
【裁判全文】
臺灣桃園地方法院刑事判決                            九十年度自字第一七六號
    自  訴  人  辛○○
    被      告  甲○○
    被      告  丁○○
    被      告  壬○○
右列被告等因瀆職等案件，經自訴人提起自訴，本院判決如左：
    主  文
甲○○、丁○○、壬○○均無罪。
    理  由
一、本件自訴意旨略以：被告甲○○、丁○○、壬○○均係任職於桃園縣警察局楊梅
    分局刑事組之公務人員，自訴人（辛○○）於民國八十九年七月二十二日下午十
    八時三十分許，因牽涉另案，在該刑事組辦公室製作偵訊筆錄時，自訴人具實稟
    明該案情狀，卻非被告甲○○、丁○○、壬○○三人所欲求之結果，為達該被告
    等業務績效領取破案獎金之故，於同日晚間九時許，被告丁○○把自訴人的手銬
    解開，並脫光自訴人短袖衣服，將放置於桌上毛巾二條，先取一條纏繞自訴人左
    手腕後復行銬回手銬，再把右手銬解開，拿取另一條毛巾纏繞右手腕，被告壬○○則取二條藍白色系交叉編織而成的尼龍布條，走到自訴人背後，二人合力將自
    訴人左手向上提至右肩部，右手則從右肩上方處往下拉近左手處所，且隨手將右
    手銬銬上，將二條尼龍布條，一條繫捆在手銬鏈條上，另一條繫捆於腳鐐鏈上，
    接著把二條布條另一端穿過拘留室入口門上緣之氣窗口，二人遂行合力將尼龍布
    條拉起，自訴人因受布條拉緊故而臂肩骨、肩肕帶扯痛難挨，為期減疼痛，腳尖
    蹬起，殷、童二人順勢拉得更緊至極限處固定，造成自訴人身體近似懸空狀態：
    被告丁○○施以拳頭捶打自訴人腹部。被告甲○○即開始詢問口供，自訴人亦稟
    明實情，奈何非渠等三人所滿意之答案，遂行變本加厲施以百般凌虐、傷害，被
    告丁○○先站起來到自訴人右側，殷、童二人用膝蓋踢擊自訴人左右外側大腿部
    位和拳打腹部和胸部，被告甲○○亦取得一支黑色圓形電擊棒加入褪去自訴人外
    長褲，反覆電擊自訴人下體，自訴人在被告渠等百般凌虐，身受荼孽之苦：在無
    力繼續承受刑求凌虐情狀下，只能任被告三人之意，配合莫虛有之供狀，以期被
    告三人能夠停止殘暴酷刑，故而本末倒置的按被告三人所擬定之筆錄捺印。直到
    鈞院開移交庭時，才請求法官讓自訴人觀看筆錄後，自訴人才得知被告等三人所
    擬內容：鈞院於民國九十年九月七日因八十九年度重訴字第二九號一案，進行勘
    驗自訴人在該案警訊時所錄製錄音帶，查覺該錄音帶全係被告甲○○、丁○○及
    壬○○渠等不肖員警，經剪輯、偽造、變造而成之證物：偵訊錄音帶本應依法隨
    案卷呈堂之重要證物，竟長達一年半的時間，受鈞院之令後，始得歷經冗長推、
    拖輾轉呈院。被告等為隱蓋所犯罪行，欲蓋彌彰，疑竇處所礙難使人折服，更質
    疑該卷錄音帶，早已受被告等變造、偽造之可能，被告渠等均為身充緝捕、偵查
    、解送之公務職守，然其渠等意在緝獲自訴人到案後，為達渠等業務績效及破案
    獎金，竟施以強暴、脅迫手段於自訴人身體：諸行為顯已逾越職務之必要限度，
    顯已觸犯刑法第一百二十五條第一項第二款：「有追訴或處罰犯罪職務之公務員
    ，意圖取供而施強暴脅迫。」及同法第一百二十六條之一項：「有管收、解送或
    拘禁人犯之公務員，對於人犯施以凌虐。」，渠等對自訴人身體傷害部分，亦觸
    及刑法第二百七十七條第一項：「傷害人之身體或健康」，因被告係屬公務員身
    分，援引用同法第二百八十七條後段但書規定和第一百三十四條公務員加重處罰
    處斷。呈堂所附錄音帶部分，被告渠等顯已觸犯刑法第二百十一條：「偽造、變
    造公文書：」。及同法第二百十三條：「公務員明知為不實之事項，而登載於職
    務上所掌之公文書：」。錄音帶援引同法第二百二十條第二項從以文書論之意義
    解釋之。又查被告渠等對自訴人刑求取供罪行和呈堂之錄音帶，渠等目的均係意
    圖使自訴人受刑事或懲戒處分而偽造、變造證據及使用偽造、變造之證據，亦請
    依刑法第一百六十九條第二項處斷；又被告等人為謀辦案績效，八十九年七月二
    十二日持有搜索處所載為「桃園縣楊梅鎮○○里○○○路○段二五六巷二二號」
    之搜索票至自訴人住處搜索，因無所獲，嗣由被告之一丁○○詢問自訴人：「開
    什麼車？」，並要求搜車，渠等隨即要求自訴人帶領前往附近停車處（離家約有
    二十公尺之路邊）並開啟車鎖，在未經自訴人之同意下即非法搜索自訴人之汽車
    ，按「搜索票應記載左列事項：（二）應加搜索之處所、身體或物件。」，依當
    時有效之刑事訴訟法第一百二十八條第二項第二款定有明文，則有關被告等搜索
    自訴人之車輛一節，既未於搜索票內載明為搜索之範圍，而該車輛又非屬自訴人
    住宅內之物品，依法即不在該次搜索之得搜索範圍，被告等復未經自訴人之同意
    而逕行實施搜索，顯亦已構成刑法第三百零七條不依法令搜索他人車輛之違法搜
    索云云。
二、按犯罪事實應依證據認定之，無證據不得推定其犯罪事實，刑事訴訟法第一百五
    十四條定有明文。又認定不利於被告之事實，須依積極證據，苟積極證據不足為
    不利於被告事實之認定時，即應為有利於被告之認定，更不必有何有利之證據，
    最高法院三十年上字第八一六號著有判例可資參照。又自訴被告犯罪者，除應具
    體說明被告犯罪事實外，尚應提出適於憑以認定犯罪之證據，以為法院調查、審
    認之依據。反之，被告否認犯罪，除就自訴人所提之證據，提出反證或證明該項
    事證並非真實者外，就其本身並無如自訴人所舉之犯罪時，因此項消極未犯罪之
    事實，被告無從舉證，自不負舉證責任，此亦經最高法院七十四年台上字第三六
    四五號著有判例。本件訊據被告甲○○、丁○○、壬○○均否認有自訴人自訴上
    開意圖取供而施強暴脅迫、對於人犯施以凌虐、傷害、偽造公文書、於職務上所
    掌之公文書故為不實登載、意圖使人受刑事或懲戒處分而偽造、變造證據及使用
    偽造、變造之證據及違法搜索等犯行，被告甲○○辯稱「：當初的確有扣到毒品
    、贓款，明確的記載在筆錄上，我和辛○○無冤無仇，我不需要做假筆錄：」（
    九十一年五月二十七日本院調查）、「：有關搜索部分檢察官有核發搜索票，檢
    察官也在分局指揮調度全案：」（九十二年七月十一日本院審理）、被告丁○○
    辯稱「從執行搜索到搜到毒品，整個過程辛○○都很配合，後來到了分局我們對
    他也很客氣，他說要請律師，還拿電話給他打，整件案件查扣到足夠的證據，犯
    罪事實明確，我們不需要刑求：」（九十一年五月二十七日本院調查）、「：整
    的過程都是檢察官在場指揮偵辦，有什麼證據就辦到哪裡，沒有自訴人所指的情
    事：」（九十二年七月十一日本院審理）、被告壬○○辯稱「：當初所有的查扣
    物品都是當著辛○○面前查扣到的，並請他當場確認，有製作搜索扣押證明筆錄
    ，我回來時我是負責封裝查扣物品，我也是再一次的經辛○○確認無誤之後才將
    查扣東西封裝，我們沒有必要刑求辛○○，而我們是在辦公室，大庭廣眾，不可
    能刑求，而當初這案件不是我們承辦，我們楊梅分局只是協助而已：」（九十一
    年五月二十七日本院調查）、「：一切都是依法處理：」（九十二年七月十一日
    本院審理）等語。經查：
（一）、關於意圖取供而施強暴脅迫、對於人犯施以凌虐、傷害之刑求部分：
      (1)追訴犯罪職務之公務員，依刑事訴訟法第二百六十四條規定係檢察官，至依
        刑事訴訟法有協助檢察官偵查犯罪權責之司法警察官，雖有逕行偵查犯罪，
        接受拘提或逮捕犯罪嫌疑人，但其偵查結果，僅能移送檢察官處理，並無提
        起公訴之權，而處罰犯罪職務之公務員，依刑事訴訟法規定則係法院之法官
        ，被告甲○○、丁○○、壬○○均係桃園縣警察局楊梅分局之偵查員，為受
        檢察官及司法警察官之命令，偵查犯罪之司法警察，非屬追訴或處罰職務之
        公務人員。
      (2)自訴人辛○○因違反毒品危害防制條例案件為警逮捕移送台灣桃園地方法院
        檢察署偵訊，並經本院裁定羈押而於八十九年七月二十三日晚間十一時三十
        分入台灣桃園看守所時，經檢視結果固有背部擦傷、前臂及前胸擦傷、大腿
        瘀青等傷痕，有台灣桃園看守所八十九年十一月二日桃所澄衛字第００七０
        ０號函及函附照片四幀、台灣桃園看守所被告健康檢查表、台灣桃園看守所
        新收（借提還押）收容人內外傷紀錄表各乙紙（皆影本）在卷可稽，且經台
        灣高等法院調查審理九十一年度上訴字第七二○號違反毒品危害防制條例案
        件勘驗自訴人經警移送地檢署偵查之八十九年七月二十三日偵訊錄音帶之內
        容，自訴人於警方移送檢察官偵訊時有指稱：「我被刑的整身是傷」等語，
        有台灣高等法院九十一年度上訴字第七二○號辛○○違反毒品危害防制條例
        案件之九十一年四月一日勘驗筆錄在卷可稽，而於本院八十九年度重訴字第
        二九號案中供稱：七月二十二日第一次作筆錄時被三個人刑求，伊被吊在拘
        留所的氣窗口，右手在上，左手在下雙手反扣，用布穿過窗門將手綁起來，
        再用手銬銬住，但腳尖離地，懸空一點點，理平頭的有打伊的肚子，沒有墊
        東西，甲○○拿電擊棒電伊的下體，壬○○拿布條將伊綁起來，造成尹肩膀
        、大腿、肚子、背部均有受傷，現場除上開三位警員外，另外還有二位警員
        在場。第二次沒有被刑求，但警察有叫伊要跟他配合（八十九年十月二十四
        日本院訊問筆錄），復於台灣高等法院九十一年度上訴字第七二○號調查中
        則稱：是丁○○、壬○○在楊梅分局小隊辦公區的拘留所門口對伊刑求的，
        是丁○○、壬○○先用毛巾包住伊的雙手，他們二人先將伊的二手反扣，並
        脫掉伊的上衣，再把伊吊在居留室的門口，二手吊起來，但腳尖沒有離地，
        腳尖還可以觸到地面，然後丁○○、壬○○用他們的腳膝蓋頂伊的大腿，有
        一大片的外傷，他們二人還有打伊的胸部、腹部，到最後是小隊長甲○○拿
        電擊棒電伊的下體，伊背部受傷，是因掙扎時才受傷的（台灣高等法院九十
        一年五月三十日訊問筆錄）等。
      (3)自訴人雖於八十九年十月二十四日本院調查八十九年度重訴字第二九號案中
        指稱：伊被吊在拘留所的氣窗口，右手在上，左手在下，雙手反扣，用布穿
        過窗門將手綁起來，再用手銬銬住，但腳尖離地，懸空一點點，並於九十一
        年四月十六日台灣高等法院調查九十一年度上訴字第七二○號調查中供稱：
        先用布把伊的手綁起來，然後再用手銬銬住壹支手，再從伊的肩上跟另一支
        手反銬在背後，把伊吊起來，腳尖剛好可以蹬起來：：把伊二手吊起來，但
        腳尖沒有離地，腳尖還可以觸到地面等語；然而自訴人先於九十一年一月十
        一日本院調查中供稱：是壬○○、丁○○二個人把我雙手從後面反銬吊在拘
        留室門口，而於九十一年四月十六日台灣高等法院調查九十一年度上訴字第
        七二○號案時則稱：是甲○○、壬○○、丁○○，先用布把伊的手綁起來，
        然後再用手銬銬住壹支手，再從伊的肩上跟另一支手反銬在背後把伊吊起來
        ，對於幾人將其雙手反綁之供述，前後不符；另自訴人於八十九年十月二十
        四日本院八十九年度重訴字第二九號案調查中供稱：理平頭的有打伊的肚子
        ，沒有墊東西，甲○○拿電擊棒電伊的下體，壬○○拿布條將伊綁起來；於
        九十一年一月十一月日本院調查中指稱丁○○、壬○○二人用膝蓋撞伊雙腿
        外側，丁○○用拳頭打伊肚子及胸部，甲○○拿電擊棒電伊下體等，於九十
        一年四月十六日台灣高等法院九十一年度重訴字第七二○號案調查時則稱：
        壬○○、丁○○兩人有踢伊的腳，丁○○還有打伊的胸部成傷等，對於何人
        刑求及刑求之部位，先後供述亦不一致，要難採信。
      (4)另參酌證人即於八十九年七月二十二日下午四時二十分許持台灣桃園地方法
        院檢察署檢察官核發之搜索票前往桃園縣楊梅鎮○○○路○段二五六巷二二
        號辛○○住處搜索之桃園縣警察局刑警隊組長乙○○於九十一年四月十六日
        台灣高等法院九十一年度上訴字第七二○號案調查中證稱：搜索票是檢察官
        開出來的：線報是刑警隊的：在查獲以後，被告辛○○（即本案自訴人）有
        帶到桃園縣警察局楊梅分局刑事組偵辦訊問，被告辛○○也有跟檢察官講話
        ，當時被告辛○○在第一次八十九年七月二十二日晚上六時三十分有拒絕夜
        間訊問，被告辛○○就在楊梅分局刑事組的辦公室裡面坐，而當時承辦的同
        仁警員、長官、分局長、檢察官都還在辦公室。在第二次的晚上十點五十分
        時被告辛○○就主動要求做夜間訊問的筆錄，他說趕快訊問完畢後送地檢署
        ，我們才開始訊問被告辛○○，並製作警訊筆錄，在製作警訊筆錄時被告辛○○毒癮有發作，當時他有流眼淚、流鼻涕、發抖及忽冷忽熱的情形，被告
        辛○○他毒癮發作，但他還是要求繼續製作筆錄，因被告辛○○要我們儘快
        製作筆錄後趕快移送地檢署偵辦，而錄音帶有切換的聲音，是因為有長官或
        檢察官過來，而本案的證據很明確，有毒品已扣案，我們警方不需要刑求被
        告辛○○等，又值八十九年七月二十二日上午八時至翌日上午八時值班勤務
        之楊梅分局警員－證人庚○○、戊○○於九十一年八月二日本院調查時亦證
        稱「：印象中甲○○小隊長有和辛○○聊案情，他那一組其他成員有的人和
        辛○○談，有的人提示查扣的證物給辛○○看，最後是由王小隊對辛○○製
        作筆錄：（當天辛○○被帶回分局製作筆錄之前以及製作筆錄過程中有無人
        對他刑求、脅迫或大小聲？）印象中沒有：」（證人庚○○）、「：辛○○
        是何人我不知道，我只知道那天其他組從別的地點帶回一個人及相關證物，
        那個人是否在我回分局前就已經帶回去我不太確定：我印象中看見他們時他
        們是在做筆錄：（整個筆錄製作過程中有無人對那位被調查之人刑求、出言
        恐嚇或者大小聲？）沒有看到也沒有聽到：」（戊○○）等，自訴人所稱遭
        刑求之詞，實難憑信。
      (5)再查自訴人於八十九年七月二十三日入台灣桃園看守所之台灣桃園看守所新
        收（借提還押）收容人內外傷紀錄表亦明確載明「背部擦傷、前臂及前胸擦
        傷、大腿瘀青」等傷勢係由自訴人自述傷害經過而記載，鑑定證人龔正位即
        桃園監獄兼看守所醫師於台灣高等法院九十一年度上訴字第七二○號案調查
        中證稱：辛○○病歷上只有在八十九年七月二十四日早上九點到十點間是由
        主管帶到隊至醫務中心看病的紀錄，辛○○主述是只有胃病，伊就開胃藥的
        藥簽，辛○○並沒有提到有外傷的事情，伊也沒有注意到，被告辛○○只有
        看過這一次，其餘是看中醫，在病歷上看中醫的紀錄有在七月二十六日、還
        有八月九日、十六日、三十日、十二月十九日是看中醫的病歷，但中醫的病
        歷記載是腰、左腕肩胛痛，還有推拿、拿貼布的紀錄：：根據照片所示，傷
        勢應該是外力造成的，但我們衛生科並沒有紀錄記載（見本院九十一年五月
        三十日訊問筆錄），有病歷資料影本乙份在卷足據，若自訴人自述之外傷果
        係遭刑求所致，何以未向駐所醫師主訴並接受診療，且中醫病歷記載係腰、
        左腕肩胛痛，核與自訴人入看守所時，經檢視結果有背部擦傷、前臂及前胸
        擦傷、大腿瘀青等傷痕，亦有不合，鑑定證人龔正位雖亦證稱：根據照片所
        示，傷勢應該是外力造成的，但我們衛生科並沒有紀錄記載等語，惟不無因
        毒癮發作或其他原因肇致其前開傷勢之可能，此外，並無其他積極證據足以
        證明自訴人上開自述之傷，係遭警刑求所致，所指係遭刑求，委無可採。
（二）、關於警訊筆錄製作及全程連續錄音部分：
      (1)依刑事訴訟法第二百二十九條至第二百三十一條之規定，司法警察（官）固
        有調查犯罪嫌疑人犯罪情形及蒐集證據之職權，而得詢問犯罪嫌疑人，惟依
        同法第一百條之二準用同法第一百條之一第一項之規定，司法警察（官）詢
        問犯罪嫌疑人，除有急迫情況且經記明筆錄者外，應全程連續錄音；必要時
        ，並應全程連續錄影。考其立法目的，在於建立詢問筆錄之公信力，並擔保
        詢問程序之合法正當；亦即在於擔保犯罪嫌疑人對於詢問之陳述係出於自由
        意思及筆錄所載內容與其陳述相符。故司法警察（官）詢問犯罪嫌疑人如違
        背上開規定，其所取得之供述筆錄，究竟有無證據能力，原應審酌司法警察
        （官）違背該法定程序之主觀意圖、客觀情節、侵害犯罪嫌疑人權益之輕重
        、對犯罪嫌疑人在訴訟上防禦不利益之程度，以及該犯罪所生之危害，暨禁
止使用該證據對於抑制違法蒐證之效果，及司法警察（官）如依法定程序有
        無發現該證據之必然性等情形，本於人權保障與社會安全之均衡維護精神，
        依比例原則，具體認定之。但如犯罪嫌疑人之陳述係屬自白，同法第一百五
        十六條第一項已特別規定「被告之自白，非出於強暴、脅迫、利誘、詐欺、
        違法羈押或其他不正之方法，且與事實相符者，得為證據。」，則被告在警
        詢之自白如係出於自由意思而非不正之方法，且其自白之陳述與事實相符，
        縱令司法警察（官）對其詢問時未經全程連續錄音或錄影，致詢問程序不無
        瑕疵，仍難謂其於警詢自白之筆錄無證據能力（最高法院八十八年台上字第
        二三三、五七六二號判決參照）。
      (2)雖自訴人指稱「：警訊錄音應該從頭到尾毫無間斷的錄完，可是該錄音帶被
        剪接，而且另外有加聲音進去，加他們訊問的聲音，整個帶子是剪接而成的
        ：當時我的毒癮犯，人很不舒服，筆錄內容都是警察寫的這個可調警訊錄音
        帶查證，都是警察要我配合他們說，如果不配合他們就刑求我：」等詞，然
        而本院調查審理八十九年度重訴字第二九號案而於九十年九月七日、九十年
        十二月十二日播放勘驗自訴人於八十九年七月二十二日下午六時三十分在楊
        梅分局接受訊問製作筆錄之錄音帶，筆錄內所載與錄音帶錄音內容大致相符
        ，錄音之訊問過程中並無警員有對自訴人強暴、脅迫或其他不法取供情事，
        而於開始錄音時，警員即詢問自訴人是那裏不舒服，是否毒癮發作及錄音過
        程中，有數度切換錄音鍵之情事，於八十九年七月二十三日上午九時第二次
        訊問製作筆錄則未錄音，然而上開第一次警訊筆錄，係因自訴人要求儘速訊
        問，移送地檢署，警員始開始製作筆錄，自訴人毒癮發作，警員已有注意作
        處置，錄音帶中之切換，可能是有長官或檢察官進入，或毒癮發作，或拒絕
        夜間訊問暫停中斷後再恢復訊問錄音製作筆錄之故，第二次警訊筆錄可能是
        疏忽未錄音等情，此觀被告甲○○於八十九年重訴字第二九號案調查中供稱
        ：因被告（指本案自訴人）毒癮發作有叫被告擦一擦眼淚：：因被告要求儘
        速訊問，好移送地檢署，才替他作筆錄，被告毒癮發作時我們是有注意，但
        是在拘留所內情形伊不知道（九十年十二月十二日），證人乙○○於台灣高
    等法院九十一年度上訴字第七二○號案調查中證稱：在查獲以後，被告辛○○（本案自訴人）有帶到桃園分局楊梅分局刑事組偵辦訊問，被告辛○○也
        有跟檢察官講話，當時被告辛○○在第一次八十九年七月二十二日晚上六時
        三十分有拒絕夜間訊問，被告辛○○就在楊梅分局刑事組的辦公室裡面坐，
        而當時承辦的同仁警員、長官、分局長、檢察官都還在辦公室。在第二次的
        晚上十點五十分時被告辛○○就主動要求作夜間訊問的筆錄，他說趕快訊問
        完畢後送地檢署，我們才開始訊問被告辛○○，並製作警訊筆錄，在製作警
        訊筆錄時被告辛○○毒癮有發作，當時他有流眼淚、流鼻渧、發抖及忽冷忽
        熱的情形，被告辛○○他毒癮發作，但他還是要求繼續製作筆錄，因被告辛○○要我們儘快製作筆錄後趕快移送地檢署偵辦，而錄音帶有切換的聲音，
        是因為有長官或檢察官過來：：錄音帶內容錄的不完全，是在被告辛○○同
        意夜間訊問後，才開始錄，可能我們當時錄音有疏忽，錄的不是很完全（九
        十一年四月十六日），被告丁○○於台灣高等法院九十一年度上訴字第七二
        ○號案調查中亦稱：當時是由小隊長甲○○在製作警訊筆錄，被告辛○○（
        本案自訴人）在製作偵訊筆錄中有毒癮發作的情形發生，被告辛○○有流眼
        淚、鼻涕，其神情很難過，被告辛○○在中間有中斷時間，說要請律師到場
        ，被告辛○○有聯絡律師，但律師未到場：：被告辛○○在流眼淚、鼻涕的
        時候，我們有暫停訊問製作筆錄的程序，之後有問被告辛○○是否還要進行
        訊問，被告辛○○他說可以繼續進行訊問，筆錄是小隊長甲○○製作訊問的
        等語自明（九十一年五月三十日）。第一次警訊筆錄之錄音，既對於自訴人
        開始受訊問時有毒癮發作而不舒服，而警員就此詢問自訴人之情形一併錄下
        ，警員並已就自訴人毒癮發作情形作處置，而其詢問過程或因自訴人毒癮發
        作作處置或因警局長官、檢察官到場暫停訊問程序而有暫停錄音情事，既係
        因詢問過程中，因事實上有暫停訊問之情形而於該暫停訊問之期間切換暫停
        錄音，尚不能憑此據以指警員有何對自訴人不法取供及偽造、變造警訊筆錄
        、偽造、變造警訊錄音帶等情事。且自訴人查獲後曾有毒癮發作情形，已據
        上開被告甲○○、丁○○、證人甘秉等人陳述在卷，至於證人龔正位醫師及
        楊惠國即桃園看守所戒護科人員於本院調查中雖證稱：被告辛○○入所時沒
        有毒癮發作之紀錄云云，惟自訴人自八十九年七月二十二日十六時製作第一
        次警訊筆錄，迄同年月二十三日十一時三十分移送檢察官偵訊，同日十七時
        十五分訊畢，並於晚間十一時三十分解送桃園看守所羈押，長達三十一小時
        ，有警訊、偵訊筆錄及台灣桃園看守所新收（借提還押）收容人內外傷紀錄
        表影本在卷可稽，自難以其二人之證詞，認自訴人查獲後無毒癮發作之情事
        ，況自訴人於九十一年一月十一日本院調查時亦自承「：當時我的毒癮犯，
        人很不舒服：」等，併予敘明。
（三）、關於搜索自訴人所有ＡＫ－三四九九號自小客車部分：
    (1)桃園縣警察刑警隊及楊梅分局警員經台灣桃園地方法院檢察署檢察官指揮於八
      十九年七月二十二日下午六時許持檢察官核發之搜索票至桃園縣楊梅鎮○○○
      路○段二五六巷二二號自訴人住處搜索，在自訴人停放於上址住處樓下，自訴
      人所有之ＡＫ－三四九九號自用小客車內搜獲海洛因五包（毛重一九○公克）
      、海洛因磚一塊（毛重一一一公克）、安非他命九包（毛重三二四公克）、電
      子秤一個、分裝袋一六五個、纏身膠帶一條、現金五十五萬元等物，已經參與
      搜索之被告甲○○、丁○○、壬○○、證人乙○○、己○○、丙○○於本院調
      查時陳述甚詳，並有車籍作業系統－集中查詢基本詳細資料、搜索票及搜索扣
      押筆錄影本在卷可稽（八十九年度偵字第一○六八九號卷第十二頁、第二十四
      頁、本院卷第三十一頁）。
    (2)自訴人雖於自訴狀及本院審理時均指稱「：按搜索票應記載左列事項：（二）
      應加搜索之處所、身體或物件。依當時有效之刑事訴訟法第一百二十八條第二
      項第二款定有明文。則有關被告搜索自訴人之車輛一節，既未於搜索票內載明
      為搜索之範圍，而該車輛又非屬自訴人住宅之物品，依法即不在該次搜索之得
      搜索範圍，被告等復未經自訴人同意而逕行搜索，顯已構成刑法第三百零七條
      不依法令搜索他人車輛之違法搜索罪：」（九十年十二月二十四日追加自訴狀
      ）、「：搜索票只針對中山路屋內搜索，車輛是停在中山路側門，如是依搜索
      票所載範圍，為何搜索到車輛，當時並沒有明確同意去搜索車輛，顯然違法搜
      索：」等，而台灣桃園地方法院檢察署檢察官於八十九年七月二十二日核發之
      搜索票之搜索事項欄內記載「槍砲案等有關贓證物」，搜索處所身體或物件欄
      內記載「桃園縣楊梅鎮○○里○○○路○段二五六巷二二號」，有搜索票影本
      一紙在卷可稽，惟據自訴人於九十一年四月十六日台灣高等法院九十一年度上
      訴字第七二○號案調查時指稱「：甲○○去搜索是我媽媽開門的，我家是二樓
      加蓋三樓的透天厝，最先搜索是從二樓開始的，一進去是丁○○拿搜索票說要
      進行搜索，警員乙○○在房間有看到五十萬元又放回去，因房間很熱，然後乙○○問我開什麼車子並開始帶我去搜索車子：：而且我在二樓到樓下還有碰到
      警察己○○：」，而證人即桃園縣警察局刑警隊小隊長己○○於九十年七月二
      十五日本院八十九年度重訴字第二九號案、九十一年四月三十日台灣高等法院
      九十一年度上訴字第七二○號案及九十一年四月二十六日本院調查中時均證稱
      「：八十九年七月二十九日當天由我們組長帶隊連同楊梅組同仁至被告（本案
      自訴人）住處搜索，先在一、二、三樓看過後沒有東西，後來被告說要去開車
      ，我們其中一偵查員隨同他到車子，陸續我們同仁也下去全部搜索該部車子。
      打開後車廂在裡面找到黑色皮箱，內有海洛因、安非他命、電子秤、分裝袋等
      物，在皮箱旁有纏身膠帶及衛生紙，刑警隊就先將毒品拿到旁邊去，同時戒護
      被告，再由楊梅組同仁繼續搜索他的車內：」、「：我們桃園縣刑警隊是組長
      乙○○帶隊，有我與丙○○，楊梅分局刑事組的小隊長甲○○及偵查員壬○○
      、丁○○會同到被告辛○○（本案自訴人）的住處搜索，是被告辛○○自己帶
      我們到他的房間搜索，我再由被告辛○○的母親陪同，帶我到一、二樓看看：
      我就下樓到對街的樹下警戒：我就看到被告辛○○從樓上下來，我問被告辛○○他要做什麼，被告辛○○手上有拿鑰匙說要帶警察去搜索他的車子，被告辛○○他說要去開車門，我並要丁○○看好被告辛○○，當時是甲○○、丁○○
      去搜索被告辛○○車子，搜索車子有查到毒品、膠帶、電子秤、分裝袋等：」
      、「：當初在屋內我沒有看到任何違禁物品或財物：我走出屋外之後在辛○○
      家外面與草湳派出所員警在講話，就看到辛○○一個人走出來，後面跟著楊梅
      分局的偵查員，我當時大聲喊那個偵查員那麼做會讓人跑掉，那個偵查員就上
      前跟著辛○○，楊梅分局小隊長及其他偵查員也跟在後面，辛○○走出屋外時
      ，手拿著鑰匙，走上前他的車子後座，自己打開車內及後車廂，楊梅分局偵查
      員、小隊長跟在旁邊，是刑事組的人查到毒品：我看到後車廂有安非他命、海
      洛因、膠帶：」等，又證人即桃園縣警察局刑警隊組長乙○○於九十一年四月
      十六日台灣高等法院九十一年度上訴字第七二○號調案調查時亦證稱「：當時
      被告辛○○（本案自訴人）的車子就在樓下，而桃園縣刑警隊的人員是在樓上
      搜索，我們這一小組有二、三人在樓下守候並沒有上去，當時我有看到被告辛○○要開他的車子離開現場，且被告辛○○是很慌張要逃離現場的樣子，然後
      我們就在被告辛○○的車子後車廂發現到五包海洛因、海洛因磚一塊、電子秤
      一臺、分裝袋一百六十五個：」等，且自訴人於九十一年一月十一日本院調查
      及九十年十二月二十四日追加自訴狀中亦稱「：當時我拿鑰匙要開該部車（Ａ
      Ｋ－三四九九號自用小客車），結果己○○小隊長搶我的鑰匙先開前駕駛座旁
      的門搜前面，後來又打開後行李箱，不過他打不開，叫我過去開：」（九十一
      年一月十一日本院調查）、「：配合引導至並未停放在家中且為搜索票所未列
      為搜索處所之停車處，並開啟車門：」（九十年十二月二十四日追加自訴狀）
      等，綜上可見警方於自訴人住處搜索告一段落之後，因無所獲，乃要求搜索自
      訴人所駕駛車輛，自訴人乃持自小客車鑰匙欲下樓配合搜索，在樓下警戒之之
      員警己○○即桃園縣警察局刑警隊小隊長以為自訴人欲駕車離開而予以攔下，
      經自訴人說要帶警察去搜索車子，說要去開車門，員警己○○要丁○○看好自
      訴人，然後就由自訴人主動帶同警員到其車輛搜索，丁○○亦於進行搜索車子
      時過去，在其自小客車內後行李箱的底座下備胎上查獲以黑色塑膠袋裝之扣案
      毒品及電子秤、分裝袋、纏身膠帶等物品，警方搜索車輛顯經自訴人同意並主
      動帶同警員到其車輛停放處，縱未經自訴人同意，員警搜索自訴人住處後，發
      現自訴人可疑而附帶查看搜索車輛，尚難指為逾越搜索範圍而認違法搜索。該
      搜索扣押筆錄雖未填載自訴人同意並主動帶同警員到其車輛停放處搜索之情事
      ，致有瑕疵，然自訴人既已同意並主動帶同警員到其車輛停放處搜索，從而上
      開瑕疵尚不足以影響本件搜索之效力，而指為違法搜索。
綜上所述，查無積極事證足資證明被告甲○○、丁○○、壬○○確有自訴人所指上開
犯行，負舉證責任之自訴人亦未提出何種證據供本院調查，被告三人上開犯罪尚屬不
能證明，衡諸首開法條及判例要旨，自應諭知被告三人均無罪之判決。
據上論斷，應依刑事訴訟法第三百四十三條、第三百零一條第一項，判決如主文。
中      華      民      國    九十二    年      七      月    三十一    日
                                臺灣桃園地方法院刑事第五庭
                                    法  官   林婷立
右正本證明與原本無異。
如不服本判決，應於判決送達後十日內向本院提出上訴狀( 應附繕本 )，上訴於臺灣
高等法院。
                                    書記官   楊鳳滿
中      華      民國    九十二    年      八      月      十一    日


司法院資訊處製作；財團法人民間司法改革基金會備份。
